【裁判字號】    88,訴,2170
【裁判日期】    890131
【裁判案由】    搶奪
【裁判全文】
臺灣臺中地方法院刑事判決                        八十八年度訴字第二一七號
    公  訴  人  臺灣臺中地方法院檢察署檢察官
    被      告  甲○○
    指定辯護人  本院公設辯護人丁○○
右列被告因搶奪案件，經檢察官提起公訴（八十八年度偵字第二一五五二號），本院
判決如左：
    主  文
甲○○意圖為自己不法之所有，而搶奪他人之動產，處有期徒刑年陸月。
    事  實
一、甲○○曾因搶奪罪，經臺灣高等法院臺中分院於民國八十八年三月三十日以八十
    八年度上訴字第三三七號判處有期徒刑一年八月，緩刑四年確定，現仍緩刑中，
    詎猶不思悔改，復意圖為自己不法之所有，於八十八年十月十五日中午十二時四
    十分許，未戴安全帽騎乘未懸掛牌照之機車，行經臺中市○○○路與梅亭街口時
    ，見丙○○所騎乘之腳踏車手把上懸掛有皮包一只（內含身分證、健保卡、合作
    金庫金融卡、匯通銀行金融卡、彰化銀行金融卡各一張、現金約二千元，郵局提
    款卡一張、女用手錶一只、支票一張等物品），竟趁丙○○不注意之際，由其後
    方動手行搶該皮包，並將丙○○連人帶車拖行十多公尺，得逞後往建行路方向道
    逃逸，嗣經臺中市警察局第二分局立人派出所員警於同日下午五時許，前往臺中
    市○○路五九○號鹿王賓館四一○室內實施臨檢時，當場查獲甲○○持有丙○○
    被搶之身分證、健保卡、合作金庫金融卡、匯通銀行金融卡、彰化銀行金融卡各
    一張及一支彎曲機車鎖匙、機車牌照螺絲二粒與安非他命一小包（重零點三公克
    ）、玻璃球一個（甲○○施用第二級毒品部分，另由臺灣臺中地方法院檢察署檢
    察官偵辦）。
二、案經臺中市警察局第二分局移送臺灣臺中地方法院檢察署檢察官偵查起訴。
    理  由
一、訊據被告甲○○矢口否認涉有右揭搶奪犯行，辯稱：伊並未搶奪丙○○之財物，
    因為伊騎乘之機車已於八十八年十月十四日在第一廣場遭竊，而警方扣案之東西
    ，係伊檢到的，至於邱正倫表示伊當場檢到丙○○所有物品之地方，確實有垃圾
    置放等語，惟查：、被害人丙○○於警訊時指稱：「甲○○就是搶走我皮包的
    歹徒（當面指認），因為甲○○搶走我皮包時，還有拖行一段距離，我有看清楚
    他的容貌。」（詳偵查卷第十一頁），且被害人丙○○更於八十八年十一月一日
    偵查中再度明確指稱甲○○即為搶奪伊皮包之人，又本件被告甲○○於經查獲之
    際，仍持有丙○○遭搶之身分證、健保卡、合作金庫金融卡、匯通銀行金融卡、
    彰化銀行金融卡各一張，是甲○○被告確有搶奪丙○○右揭物品，應堪認定。
    、雖被告甲○○辯稱：伊騎乘之機車已於八十八年十月十四日在第一廣場遭竊云
    云，且被告之父親乙○○亦於本院審理時證稱：八十八年十月十三日左右，甲○○騎乘伊之機車外出，過二、三天告訴伊機車在第一廣場遭竊，起初以為他騙我
    ，過了十幾天，機車一直沒有回來，我才去報案，機車至今尚未找到等語，惟查
    本件甲○○所騎乘之機車失竊，並未有報案之紀錄，且甲○○之父親乙○○右揭
    證稱機車遭竊，亦係依據甲○○於案發後之轉告，而認定該機車失竊，參諸本件
    並未有在丙○○遭搶前之乙○○所有上開機車之失竊報案紀錄，自無從以乙○○
    右揭證述，為有利於被告甲○○之認定。況本件被告甲○○尚經扣得一支彎曲機
    車鎖匙及機車牌照螺絲二粒，亦足顯示被告甲○○於案發後仍使用上開乙○○之
    機車，並拔下該機車車牌，核與被害人丙○○指稱係遭未懸掛車牌之機車搶奪等
    情完全相符，益證被告甲○○確有騎乘上開未懸掛車牌之機車搶奪丙○○之上開
    財物無訛。、又被告甲○○一再辯稱：右揭丙○○被搶之身分證、健保卡、合
    作金庫金融卡、匯通銀行金融卡、彰化銀行金融卡各一張均係伊於八十八年十月
    十五日下午一時許，行經臺中市○○路五九四號第七商業銀行時，於該銀行門前
    垃圾堆內之黑色垃圾袋內拾獲，惟查：證人即臺中市○○路五九二號緊鄰第七商
    業銀行之便利商店員工邱正倫於受訪時明確指稱：臺中市○○路五九二號、五九
    四號分別為便利商店、第七商業銀行，於八十八年十月十五日在上址門前，未有
    放置任何如嫌犯甲○○所稱之垃圾堆或黑色垃圾袋，因上址門前平時均保持淨空
    ，以便利機車停放，從未放置垃圾等語，有查訪工作報告一份在卷可稽。且果若
    丙○○係遭他人搶奪，則搶奪之人對於冒險搶奪得來之重要財物諸台身分證、健
    保卡、合作金庫金融卡、匯通銀行金融卡、彰化銀行金融卡等物絕無丟棄之理，
    是本件被告辯稱右揭財物均係拾獲，顯係卸責之詞，毫無足採。、另被告甲○○自承於案發當時精神狀況還可以，且對其本件所為之犯行，並能為上開辯解，
    又其於上開行為期間並未有任何前往就醫之資料，有臺中榮民總醫院八十八年十
    二月二十一日（八八）中榮總行字第四二○二號函一份在卷可稽。足證被告自案
    案發當時迄今精神狀態並未有精神耗弱或心神喪失之狀態。綜上、、、
    所述，被告右揭犯行，已堪認定。
二、核被告甲○○所為，均係犯刑法第三百二十五條第一項之搶奪罪。爰審酌被告甲○○前曾因搶奪罪，經臺灣高等法院臺中分院於民國八十八年三月三十日以八十
    八年度上訴字第三三七號判處有期徒刑一年八月，緩刑四年確定，現仍緩刑中，
    有臺灣臺中地方法院檢察署刑案資料查註紀錄表及本院被告全國前案紀錄表一份
    在卷可稽，本次再犯，且於犯後矢口否認犯行，毫無悔意，惡性非輕，且當街搶
    奪路人，嚴重危害社會治安等一切情狀，量處有期徒刑年陸月，以資懲儆。
據上論斷，應依刑事訴訟法第二百九十九條第一項前段，刑法第三百二十五條第一項
，判決如主文。
中     華     民     國     八十九     年     一     月     三十一      日
                                      臺灣臺中地方法院刑事第四庭
                                          法  官  胡  忠  文
右正本證明與原本無異。
如不服本判決，應於判決送達後十日內向本院提出上訴狀，上訴於臺灣高等法院臺中
分院( 須附繕本 )。
                                          書記官
中     華     民     國     八十九     年     一     月     三十一      日
附錄論罪科刑法條
刑法第三百二十五條
意圖為自己或第三人不法之所有，而搶奪他人之動產者，處六月以上五年以下有期徒
刑。
因而致人於死者，處無期徒刑或七年以上有期徒刑，致重傷者，處三年以上十年以下
有期徒刑。
第一項之未遂犯罰之。


司法院資訊處製作；財團法人民間司法改革基金會備份。
